【裁判字號】    97,交聲,198
【裁判日期】    970720
【裁判案由】    違反道路交通管理處罰條例聲明異議
【裁判全文】
臺灣花蓮地方法院交通事件裁定         97年度交聲字第198號
原處分機關  交通部公路總局臺北區監理所花蓮監理站
異  議  人  甲○○
上列異議人因違反道路交通管理處罰條例案件，對於交通部公路
總局台北區監理所花蓮監理站97年7月7日所為之處分（原處分案
號：花監違字第裁44─A00000000 號），聲明異議，本院裁定如
下：
    主  文
異議駁回。
    理  由
一、本件異議意旨略以：異議人即受處分人甲○○雖有於民國97
    年5月11日1 時22分許，駕駛車號9991-NZ號自小客車行經台
    北市○○○路與濟南路交岔路口之時，違規闖越紅燈，然係
    因載送岳父趕赴馬偕醫院途中，才會有此違規行為，應符合
    道路交通管理事件統一裁罰基準及施行細則第12條第1 項第
    10款「駕駛汽車緊急救護傷患」規定，依法應免予舉發處罰
    ，為此具狀聲明異議，請求撤銷原處分云云。
二、按「汽車駕駛人，行經有燈光號誌管制之交岔路口闖紅燈者
    ，處新臺幣1千8百元以上5千4百元以下罰鍰。」，道路交通
    管理處罰條例第53條第1 項定有明文。經查：本件異議人甲
    ○○確有於97年5 月11日1時22分許，駕駛車號9991-NZ號自
    小客車行經台北市○○○路與濟南路交岔路口之時闖越紅燈
    一節，業經異議人於聲明異議狀中自承不諱，並有取締違規
    現場照片2 張附卷可資佐證，是異議人應有此部分違規之事
    實，堪予認定。
三、至異議人雖依上開道路交通管理事件統一裁罰基準及施行細
    則第12條第1 項第10款規定，主張依法應免予舉發處罰，惟
    按違反行政法上義務，是否情節輕微，而可依行政罰法第19
    條之規定免除罰緩之處罰，或不為舉發，本應由主管機關基
    於交通秩序之維護、確保人車通行之安全等情加以考量，係
    屬行政機關裁量之範圍，若無違法裁量之情形，司法機關自
    應尊重行政機關的裁量決定而作有限的司法審查。其次，依
    道路交通管理處罰條例第92條第3 項所授權而於95年6月6日
    發布之「內政部警政署交通違規稽查與輕微違規勸導作業注
    意事項」第4 點，就行為人之違規情形未嚴重危害交通安全
    、秩序或發生交通事故，且情節輕微，以不舉發為適當，而
    得由交通勤務警察、依法令執行交通稽查任務人員或交通助
    理人員對其施以勸導，免予舉發之違規情節者，均已明文予
    以列舉，其中有關本件道路交通管理處罰條例第53條第1 項
    之違規情形，並不屬於上開注意事項所規定之「輕微違規」
    ，執法機關即無法僅施以勸導，而免予舉發。況且，即便異
    議人所指「駕車緊急救護傷患」之行為確有其事，然本件異
    議人於深夜違規闖紅燈之行為已然紊亂整體交通秩序，對於
    其他道路交通參與者生命、身體造成損害之風險相當高，應
    屬重大之交通違規行為，執行機關依法予以舉發，亦未有何
    實質違法（指逾越權限或濫用裁量權）或不當之處。準此，
    則異議人執此而請求免予舉發處罰，實難謂可採。綜上所述
    ，異議人確有於上開時地違規闖越紅燈之行為，是原處分機
    關依據上述規定科罰鍰2 千7百元，並記違規點數3點（依道
    路交通管理處罰條例第63條第1項第3款，原處分漏未引用，
    應予補充）之處分，要無違誤之處，本件異議為無理由，應
    予駁回。
四、據上論斷，應依道路交通案件處理辦法第19條，裁定如主文
    。
中    華    民    國    97    年    7     月    20    日
                  交通法庭      法  官  楊仲農
上列正本證明與原本無異。
如對本裁定不服，應於送達後5日內，向本院提出抗告狀（應抄
附繕本）。
中    華    民    國    97    年    7     月    22    日
                                書記官


司法院資訊處製作；財團法人民間司法改革基金會備份。
